---
title: "Analisis exploratorio de dataSet 'House-Pricing'"

fig:height: 4
output:
  html_notebook:
    df_print: paged
    fig:height: 4
    fig:width: 6
    theme: readable
    toc: yes
    toc_float: yes
    
author: "Alvarez Ignacio Nicolas-Martinez Daniel Martinez"
---

# Carga de Librerias
```{r Librerías}
library("dplyr")
library("corrplot")
library("fastDummies")
library("ggplot2")
library("rpart")
library("rpart.plot")
library("caret")
library("caTools")
library("randomForest")
library("class")
library("lubridate")
library("e1071")
library("psych")
library("car")
```

# Establecimiento del entorno de trabajo
```{r}
#setwd("~/R-WORKSPACE/Parcial2/parcial-datamining/")
```

# Cargar del DataSet
```{r Carga del DataSet}
a_raw_data <- read.csv("house_data.csv")
```

# Analisis Exploratorio 

## DataSet
```{r}
a_raw_data
```

## Estructura del DataSet
```{r Estructura del DataSet}
str(a_raw_data)
```

## Descripcion del DataSet
```{r Descripcion del DataSet}
summary(a_raw_data)
```



## Analasis de variables



```{r echo=FALSE}
a_raw_data$date =  as.Date(a_raw_data$date, format = "%Y%m%dT000000")
```


```{r Boxplot price-bedrooms-bathroom}
par(mfrow = c(1,3))
boxplot(a_raw_data$price, main="Price")
boxplot(a_raw_data$bedrooms, main="Cant Bedrooms")
boxplot(a_raw_data$bathrooms, main="Cant Bathrooms")
```

```{r Boxplot sqft_living-sqft_living15}
par(mfrow = c(1,2))
boxplot(a_raw_data$sqft_living, main="sqft_living (ft^2)")
boxplot(a_raw_data$sqft_living15, main="sqft_living15 (ft^2)")
```

```{r Boxplot sqft_lot-sqft_lot15}
par(mfrow = c(1,2))
boxplot(a_raw_data$sqft_lot, main="sqft_lot (ft^2)")
boxplot(a_raw_data$sqft_lot15, main="sqft_lot15 (ft^2)")
```

```{r Boxplot sqft_above-sqft_basement}
par(mfrow = c(1,2))
boxplot(a_raw_data$sqft_above, main="sqft_above (ft^2)")
boxplot(a_raw_data$sqft_basement, main="sqft_basement (ft^2)")
```

```{r }
par(mfrow = c(1,3))
barplot(table(as.factor(a_raw_data$waterfront)), main="waterfront", col="blue")
barplot(table(as.factor(a_raw_data$view)), main="view",col="blue")
barplot(table(as.factor(a_raw_data$floors)), main="floors", col="blue")
```


# Estudio de la variable target: Price
## Histograma

```{r}
#Price
hist(a_raw_data$price, col="blue", breaks = 60, freq = F)
lines(density(a_raw_data$price), col = "red", lwd=2)
rug(a_raw_data$price)
## bedroom
hist(a_raw_data$bedrooms, col="blue" ,breaks= 60, freq = F)
## bathrooms
hist(a_raw_data$bathrooms, col="blue" ,breaks= 60, freq = F)

## floors
hist(a_raw_data$floors, col="blue" ,breaks= 60, freq= F)

## zipcode
hist(a_raw_data$zipcode, col="blue" ,breaks= 60, freq= F)

## yr_renovated
hist(a_raw_data$yr_renovated, col="blue" ,breaks= 60, freq= F)
## yr_built
hist(a_raw_data$yr_built, col="blue" ,breaks= 60, freq= F)
```


## Graficos de Dispersion: Price vs Todos
```{r Graficos de Dispersion: Price vs Todos}
plot(price~., data=a_raw_data,col="blue")
```
## Regresion lineal con la raw data
```{r Regresion lineal con la raw data}
modelo_simple <- lm(data = a_raw_data,formula = price ~ . -id )
summary(modelo_simple)
```


## Estudio de correlacion
```{r Estudio de correlacion}
df_sqft = select(a_raw_data,-c("id","date"))
corrplot(cor(df_sqft),type="upper", method="pie")
cor(df_sqft)
```


# Analisis de variables

### DUPLICADOS

```{r}
raw_duplicadosID = a_raw_data[duplicated(a_raw_data$id), ]
dim(raw_duplicadosID)
```

```{r}
#df_sin_repetidos = a_raw_data %>% group_by(id) %>% filter(price==max(price))
```


### CONDITION & GRADE
197 casos de valores duplicados en ID, fechas con diferencia de un año y un precio que en todos los casos se ingrementó, nos quedamos con el ultimo precio mas actualizado
```{r}
summary(a_raw_data$condition)
summary(a_raw_data$grade)
```

```{r}
par(mfrow = c(1,2))
boxplot(a_raw_data$condition, main="condition")
boxplot(a_raw_data$grade, main="grade")
```
```{r}
par(mfrow = c(1,2))
barplot(table(as.factor(a_raw_data$condition)), main="condition")
barplot(table(as.factor(a_raw_data$grade)), main="grade")
```

```{r}

df_sqft =  select(a_raw_data, c("price", "grade", "condition"))
corrplot(cor(df_sqft),method="square")
cor(df_sqft)

```

### DATE

La fecha presenta un formato que es necesario cambiar, se busca ver la relacion entre los distintos año/meses y el precio de las casas

```{r}
df_fecha_form = a_raw_data %>% select(price,date)  %>% mutate(date_year = paste(year(date), month(date), sep="/"))
```

```{r}
pie(table(df_fecha_form$date_year))
```

Salvo casos particulares parece que la fecha de publicacion supongo, no afecta el precio de una casa.
```{r Plot Fecha por año/mes vs Price}
plot(df_fecha_form$price ~ as.factor(df_fecha_form$date_year))
```

#Analisis de los datos de la renovacion para ver el rango de valores que abarca sin utilizar las que tienen cero, quiero ver si se podria discretisarlos y expresarla como factor en "No renovada", "1991","1992", etc.
```{r }
#Aca voy a relacionar el año de renovacion y de construccion para ver la correlacion
corrplot(cor(a_raw_data[,c("yr_renovated","yr_built")]),method="square")

renovacion= filter(a_raw_data,yr_renovated>0)
#observaciones 914

renovacion2= filter(a_raw_data,yr_renovated>=yr_built)
#observaciones 914
#por lo tanto los datos de yr renovacion y built tienen sentido por que las que tienen renovacion son posteriores a los de construccion


par(mfrow = c(1,3))
boxplot(renovacion$yr_renovated, main="Renovated")$stats
boxplot(renovacion$yr_built, main="Built")$stats
#Built esta bastante bien a mi parecer, luego renovacion tiene muchos outliners

renovacion= filter(renovacion,yr_renovated>1957)
#Nos quito unas observacioens insignificantes asi que podria ser factible este filtro

par(mfrow = c(1,3))

boxplot(renovacion$yr_renovated, main="Renovated Desdepues del filtro")$stats

summary(renovacion$yr_renovated)

plot(renovacion$price~renovacion$yr_renovated)
```


```{r Regresion lineal con antiguedad}
df_antiguedad= a_raw_data
df_antiguedad$date =  as.Date(df_antiguedad$date, format = "%Y%m%dT000000")
df_antiguedad= mutate(df_antiguedad,antiguedad=ifelse(yr_renovated>0,year(date)-yr_renovated,year(date)-yr_built))


par(mfrow = c(1,2))
boxplot(df_antiguedad$antiguedad)
summary(df_antiguedad$antiguedad)
plot(price~antiguedad,data=df_antiguedad)

modelo_fecha<-lm(price~. -yr_renovated -yr_built -date -id,data=df_antiguedad)
summary(modelo_fecha)
```




```{r Analisis de las dimensiones}

prueba1 = a_raw_data
corrplot(cor(prueba1[,c("sqft_living","sqft_lot","sqft_above","sqft_living15","sqft_lot15","sqft_basement")]),method="square")

#prueba = mutate(prueba,sqft_living.nuevo=a_raw_data$sqft_above/a_raw_data$sqft_living)

modelo_dim1 <-lm(price~sqft_living+sqft_lot+sqft_above+sqft_living15+sqft_lot15+sqft_basement, data=prueba1)
summary(modelo_dim1)

#vif(modelo_dim1) Aca no uso esto por que me da error por que dice que hay collinealdiad perfecta que es la de basement y la de above con living

pair1= select(a_raw_data,sqft_living,sqft_lot,sqft_above,sqft_basement)
pairs(pair1)



prueba1 = mutate(prueba1,sqft_lot15.nuevo=(a_raw_data$sqft_lot-a_raw_data$sqft_lot15)/a_raw_data$sqft_lot)

prueba1 = mutate(prueba1,sqft_living15.nuevo=(a_raw_data$sqft_living-a_raw_data$sqft_living15)/a_raw_data$sqft_living)

corrplot(cor(prueba1[,c("sqft_living","sqft_lot","sqft_living15.nuevo","sqft_lot15.nuevo")]),method="square")

modelo_dim2 <-lm(price~sqft_living+sqft_lot+sqft_living15.nuevo+sqft_lot15.nuevo, data=prueba1)
summary(modelo_dim2)


vif(modelo_dim2)
#Aca podemos ver que no existe colinealidad con los valores y ademas mejora un poco el R2
```


```{r Outliers Price}

price_con_outliers= filter(a_raw_data,price>1010000)
price_sin_outliers= filter(a_raw_data,!price>1010000)



par(mfrow = c(1,2))
boxplot(price_con_outliers$price, main="con outliers")
boxplot(price_sin_outliers$price, main="sin outliers")
hist(price_sin_outliers$price, breaks = 100)
summary(price_sin_outliers$price)


```

```{r Precio / metro cuadrado }

precio_lot=mutate(a_raw_data,sqft_price=price/sqft_lot15)
summary(precio_lot$sqft_price)
hist(precio_lot$sqft_price)
boxplot(precio_lot$sqft_price)
plot(sqft_price~price,data=precio_lot)


precio_lot2=filter(precio_lot,sqft_price>13)
precio_lot2=filter(precio_lot2,sqft_price<550)
precio_lot2=filter(precio_lot2,price<1010000)
summary(precio_lot2$sqft_price)
hist(precio_lot2$sqft_price)
boxplot(precio_lot2$sqft_price)
plot(price~bedrooms,data=precio_lot2)
boxplot(precio_lot2$price)
hist(precio_lot2$price, breaks = 100)
```



```{r Bathrooms y bedrooms}


hist(a_raw_data$bedrooms)
hist(a_raw_data$bathrooms)

boxplot(a_raw_data$bedrooms)
boxplot(a_raw_data$bathrooms)
data_bb=filter(a_raw_data,bedrooms<15)
data_bb=mutate(data_bb,bedbat=bedrooms/bathrooms)
hist(data_bb$bedrooms)
hist(data_bb$bathrooms)
hist(data_bb$bedbat)
data_bb=filter(data_bb,bedbat<=3)
hist(data_bb$bedbat)
plot(price~bedbat,data=data_bb)
boxplot(data_bb$bedrooms)
boxplot(data_bb$bathrooms)


```


```{r Zipcode relacion con lat y long }
dim15=a_raw_data
#zipcodepro$zipcode=as.factor(zipcodepro$zipcode)
dim15= mutate(dim15,livingdif=sqft_living-sqft_living15)

summary(dim15$livingdif)
hist(dim15$livingdif)
```

```{r view y waterfront }

plot(price~view,data=a_raw_data)
summary(lm(price~view,data=a_raw_data))

plot(price~waterfront,data=a_raw_data)
summary(lm(price~waterfront,data=a_raw_data))

summary(lm(price~waterfront+view,data=a_raw_data))


```

#Llegue a la conclucion, de que para zipcode en necesario ponerlo como factor y me afecta
```{r zip code y lat long }

modelo_zipcode= lm(price~zipcode,data=a_raw_data)
summary(modelo_zipcode)

modelo_latlong= lm(price~as.numeric(long)+as.numeric(lat),data=a_raw_data)
summary(modelo_latlong)

plot(price~as.numeric(long)+as.numeric(lat),data=a_raw_data)

par(mfrow = c(1,2))
boxplot(as.numeric(a_raw_data$lat), main="lat")
boxplot(as.numeric(a_raw_data$long), main="long")

hist(as.numeric(a_raw_data$lat))
hist(as.numeric(a_raw_data$long))
data_latlong=a_raw_data
data_latlong$long=as.numeric(data_latlong$long)
data_latlong$lat=as.numeric(data_latlong$lat)
data_latlong=filter(data_latlong,long<(-121.78))
data_latlong=filter(data_latlong,lat>(47.2))
boxplot(data_latlong$lat, main="lat")
boxplot(data_latlong$long, main="long")
modelo_latlong= lm(price~long+lat,data=data_latlong)
plot(price~long+lat,data=data_latlong)
summary(modelo_latlong)
```
### Limpieza de datos
```{r Limpieza de datos}

clean_data=a_raw_data

#Long Lat
clean_data$long=as.numeric(clean_data$long)
clean_data$lat=as.numeric(clean_data$lat)

clean_data=filter(clean_data,long<(-121.6))
clean_data=filter(clean_data,lat>(47.2))

#Precio/Sqft
clean_data=filter(clean_data,(price/sqft_lot15)>13)
clean_data=filter(clean_data,(price/sqft_lot15)<550)

clean_data=filter(clean_data,(bedrooms/bathrooms)<=3)

# Fecha a antiguedad
clean_data$date =  as.Date(clean_data$date, format = "%Y%m%dT000000")
clean_data= mutate(clean_data,antiguedad=ifelse(yr_renovated>0,yr_renovated-yr_built,year(date)-yr_built))

clean_data$zipcode=as.numeric(clean_data$zipcode)
clean_data$waterfront=as.numeric(clean_data$waterfront)
var1= clean_data

clean_data= select(clean_data,-yr_built,-yr_renovated,-date,-zipcode)
clean_data= select(a_raw_data,-id,-condition,-sqft_basement,-sqft_above)
#Dimensiones
#clean_data = mutate(clean_data,sqft_lot15.nuevo=(a_raw_data$sqft_lot-a_raw_data$sqft_lot15)/a_raw_data$sqft_lot)

#Dimensiones
#clean_data = mutate(clean_data,sqft_living15.nuevo=(a_raw_data$sqft_living-a_raw_data$sqft_living15)/a_raw_data$sqft_living)





clean_data= select(clean_data,-sqft_living,-sqft_lot,-view,-waterfront)

modelo_clean<-lm(price~.,data=clean_data)
summary(modelo_clean)
vif(modelo_clean)

#outliers
clean_data= filter(clean_data,price<1010000)

modelo_clean<-lm(price~.,data=clean_data)
summary(modelo_clean)
vif(modelo_clean)

####
plot(modelo_clean)
hist(modelo_clean$residuals,breaks=40)

```
```{r}
splitdata<- createDataPartition(y=modelo_clean$price, p=0.7,list=FALSE)
train_data<-modelo_clean[splitdata,]
test_data<-modelo_clean[-splitdata,]

lmfist<- train(price~.,data=train_data,method="lm")
model_test<-data.frame(ubs=test_data$price,pred=predicted_test)
model_train<-data.frame(obs=test_data$price,pred=predited_test)
defaultSummary(model_test)

```

### DE ACA EN ADELANTE HACER PRUEBAS 

```{r predict}

#data_train_1 <- sample_frac(clean_data, 0.7)
#prop.table(table(clean_data$left))

# El segundo conjunto es para el testing que consiste en el 30% de las observaciones restantes.
#data_test_1 <- setdiff(clean_data, data_train_1)


#lda.model <- train(left ~., data = data_train_1, method = "lda")
#lda.predict <- predict(lda.model, data_test_1)
#confusionMatrix(lda.predict, data_test_1$left)

```

```{r INICIO DE LAS PRUEBAS}
#df_aux <- a_raw_data %>% mutate(dif_sqft15 = a_raw_data$sqft_living15 - a_raw_data$sqft_living)
#corrplot(cor(select(df_aux,-c("id","date"))),type="upper", method="pie")
#corrplot(cor(select(df_aux,-c("id","date", "sqft_living15"))),type="upper", method="pie")

#df_aux <- a_raw_data %>% select(starts_with("sqft"))
#df_aux
#ABOVE + BASEMENT = LIVING

#corrplot(cor(select(a_raw_data,-c("id","date", "sqft_living", "sqft_lot", "sqft_above", "sqft_basement"))),type="upper", method="pie")

```


