---
title: "Analisis exploratorio de dataSet 'House-Pricing'"

fig:height: 4
output:
  html_notebook:
    df_print: paged
    fig:height: 4
    fig:width: 6
    theme: readable
    toc: yes
    toc_float: yes
    
author: "Alvarez Ignacio Nicolas-Martinez Daniel Martinez"
---

# Carga de Librerias
```{r Librerías}
library("dplyr")
library("corrplot")
library("fastDummies")
library("ggplot2")
library("rpart")
library("rpart.plot")
library("caret")
library("caTools")
library("randomForest")
library("class")
library("lubridate")
library("e1071")
library("psych")
library("car")
library("mctest") # libreria para calculo de TOF Y VIF
```

# Establecimiento del entorno de trabajo
```{r}
#setwd("~/R-WORKSPACE/Parcial2/parcial-datamining/")
```

# Cargar del DataSet
```{r Carga del DataSet}
a_raw_data <- read.csv("house_data.csv")
```

# Analisis Exploratorio 

## DataSet
```{r}
a_raw_data
```

## Estructura del DataSet
```{r Estructura del DataSet}
str(a_raw_data)
```

## Descripcion del DataSet
```{r Descripcion del DataSet}
summary(a_raw_data)
```



## Analasis de variables

```{r Boxplot price-bedrooms-bathroom}
par(mfrow = c(1,3))
boxplot(a_raw_data$price, main="Price")
boxplot(a_raw_data$bedrooms, main="Cant Bedrooms")
boxplot(a_raw_data$bathrooms, main="Cant Bathrooms")
```

```{r Boxplot sqft_living-sqft_living15}
par(mfrow = c(1,2))
boxplot(a_raw_data$sqft_living, main="sqft_living (ft^2)")
boxplot(a_raw_data$sqft_living15, main="sqft_living15 (ft^2)")
```

```{r Boxplot sqft_lot-sqft_lot15}
par(mfrow = c(1,2))
boxplot(a_raw_data$sqft_lot, main="sqft_lot (ft^2)")
boxplot(a_raw_data$sqft_lot15, main="sqft_lot15 (ft^2)")
```

```{r Boxplot sqft_above-sqft_basement}
par(mfrow = c(1,2))
boxplot(a_raw_data$sqft_above, main="sqft_above (ft^2)")
boxplot(a_raw_data$sqft_basement, main="sqft_basement (ft^2)")
```

```{r Barplot waterfront, View, Floors}
par(mfrow = c(1,2))
barplot(table(as.factor(a_raw_data$waterfront)), main="waterfront", col="blue")
barplot(table(as.factor(a_raw_data$view)), main="view",col="blue")
```

```{r Histograma bedrooms, bathrooms, floors}
par(mfrow = c(1,3))

hist(a_raw_data$bedrooms, col="blue" ,breaks= 60, freq = F)
hist(a_raw_data$bathrooms, col="blue" ,breaks= 60, freq = F)
hist(a_raw_data$floors, col="blue" ,breaks= 60, freq= F)
```

```{r Histograma zipcode, yr_renovated, yr_built}
par(mfrow = c(1,3))
hist(a_raw_data$zipcode, col="blue" ,breaks= 60, freq= F)
hist(a_raw_data$yr_renovated, col="blue" ,breaks= 60, freq= F)
hist(a_raw_data$yr_built, col="blue" ,breaks= 60, freq= F)
```


# Estudio de la variable target: Price
## Histograma

```{r}
hist(a_raw_data$price, col="blue", breaks = 60, freq = F)
lines(density(a_raw_data$price), col = "red", lwd=2)
rug(a_raw_data$price)
```

## Graficos de Dispersion: Price vs Todos
```{r Graficos de Dispersion: Price vs Todos}
plot(price~., data=a_raw_data,col="blue")
```

## Estudio de correlacion
```{r Estudio de correlacion}
corrplot(cor(select(a_raw_data,-c("id","date"))),type="upper", method="pie")
cor(select(a_raw_data,-c("id","date")))
```

```{r Correlacion sobre DataRaw}
imcdiag(select(a_raw_data, -c("price","date", "id")), a_raw_data$price)
```

## Regresion lineal con raw data
```{r Regresion lineal con dataSet sin limpiar}
lm_sin_limpiar <- lm(data = a_raw_data,formula = price ~ . -id )
summary(lm_sin_limpiar)
```

```{r Plot de residuos modelo Raw}
par(mfrow=c(2,2))
plot(lm_sin_limpiar)
```

```{r Plot de residuos 1°: Histograma de Modelo raw}
residuos = resid(lm_sin_limpiar)
hist(residuos, col = "blue", freq = F)
lines(density(residuos), col = "red", lwd=2)
rug(residuos)
```


# Analisis de variables

## DUPLICADOS

```{r DUPLICADOS}
raw_duplicadosID = a_raw_data[duplicated(a_raw_data$id), ]
dim(raw_duplicadosID)
```

```{r}
#df_sin_repetidos = a_raw_data %>% group_by(id) %>% filter(price==max(price))
```


## CONDITION & GRADE

197 casos de valores duplicados en ID, fechas con diferencia de un año y un precio que en todos los casos se ingrementó, nos quedamos con el ultimo precio mas actualizado


```{r Boxplot GRADE VS CONDITION}
par(mfrow = c(1,2))
boxplot(a_raw_data$condition, main="condition")
boxplot(a_raw_data$grade, main="grade")
```

```{r Barplot GRADE VS CONDITION}
par(mfrow = c(1,2))
barplot(table(as.factor(a_raw_data$condition)), main="condition")
barplot(table(as.factor(a_raw_data$grade)), main="grade")
```

```{r Corrplot price, grade, condition}
corrplot(cor(select(a_raw_data, c("price", "grade", "condition"))),method="square")
cor(select(a_raw_data, c("price", "grade", "condition")))
```

```{r}
df_condicion <- select(a_raw_data, -c("date", "id", "condition"))
```

```{r Correlacion sobre df sin condicion}
imcdiag(df_condicion, df_condicion$price)
```

### Regresion lineal con df sin condicion

```{r Regresion lineal con df sin condicion}
lm_sin_condicion <- lm(formula = price ~ ., data = df_condicion)
summary(lm_sin_condicion)
```

```{r Plot de residuos modelo sin condicion}
par(mfrow=c(2,2))
plot(lm_sin_condicion)
```

```{r Plot de residuos 1°: Histograma de modelo sin condicion}

residuos = resid(lm_sin_condicion)
hist(residuos, col = "blue", freq = F)
lines(density(residuos), col = "red", lwd=2)
rug(residuos)
```

## Renovacion

Analisis de los datos de la renovacion para ver el rango de valores que abarca sin utilizar las que tienen cero, quiero ver si se podria discretisarlos y expresarla como factor en "No renovada", "1991","1992", etc.

```{r }
#Aca voy a relacionar el año de renovacion y de construccion para ver la correlacion
corrplot(cor(a_raw_data[,c("price","yr_renovated","yr_built")]),method="square")
```

```{r}
df_renovacion = filter(a_raw_data,yr_renovated>0)
#observaciones 914
```

```{r}
df_renovacion = filter(a_raw_data,yr_renovated>=yr_built)
#observaciones 914
#por lo tanto los datos de yr renovacion y built tienen sentido por que las que tienen renovacion son posteriores a los de construccion
```

```{r}
par(mfrow = c(1,3))
boxplot(df_renovacion$yr_renovated, main="Renovated")$stats
boxplot(renovacion$yr_built, main="Built")$stats
#Built esta bastante bien a mi parecer, luego renovacion tiene muchos outliners
```

```{r}
#Nos quito unas observacioens insignificantes asi que podria ser factible este filtro
renovacion= filter(df_renovacion,yr_renovated>1957)
```

```{r}
par(mfrow = c(1,3))
boxplot(df_renovacion$yr_renovated, main="Renovated Desdepues del filtro")$stats
summary(df_renovacion$yr_renovated)
plot(df_renovacion$price ~ df_renovacion$yr_renovated)
```

### DATE

La fecha presenta un formato que es necesario cambiar, se busca ver la relacion entre los distintos año/meses y el precio de las casas

```{r}
df_fecha_form = a_raw_data %>% select(price,date)  %>% mutate(date_year = paste(year(date), month(date), sep="/"))
```

```{r}
pie(table(df_fecha_form$date_year))
```

Salvo casos particulares parece que la fecha de publicacion supongo, no afecta el precio de una casa.
```{r Plot Fecha por año/mes vs Price}
plot(df_fecha_form$price ~ as.factor(df_fecha_form$date_year))
```


```{r}
df_antiguedad= a_raw_data
df_antiguedad$date =  as.Date(df_antiguedad$date, format = "%Y%m%dT000000")
df_antiguedad= mutate(df_antiguedad,antiguedad= ifelse(yr_renovated>0, 
                                                      year(date)-yr_renovated,
                                                      year(date)-yr_built))
```

```{r}
par(mfrow = c(1,2))
boxplot(df_antiguedad$antiguedad)
summary(df_antiguedad$antiguedad)
plot(price~antiguedad,data=df_antiguedad)
```

## Regresion lineal con Atributo Antiguedad

```{r Regresion lineal con antiguedad}
modelo_fecha<-lm(price ~ . -yr_renovated -yr_built -date -id, data=df_antiguedad)
summary(modelo_fecha)
```


```{r Analisis de las dimensiones}

prueba1 = a_raw_data
corrplot(cor(prueba1[,c("sqft_living","sqft_lot","sqft_above","sqft_living15","sqft_lot15","sqft_basement")]),method="square")

#prueba = mutate(prueba,sqft_living.nuevo=a_raw_data$sqft_above/a_raw_data$sqft_living)

modelo_dim1 <-lm(price~sqft_living+sqft_lot+sqft_above+sqft_living15+sqft_lot15+sqft_basement, data=prueba1)
summary(modelo_dim1)

#vif(modelo_dim1) Aca no uso esto por que me da error por que dice que hay collinealdiad perfecta que es la de basement y la de above con living

pair1= select(a_raw_data,sqft_living,sqft_lot,sqft_above,sqft_basement)
pairs(pair1)



prueba1 = mutate(prueba1,sqft_lot15.nuevo=(a_raw_data$sqft_lot-a_raw_data$sqft_lot15)/a_raw_data$sqft_lot)

prueba1 = mutate(prueba1,sqft_living15.nuevo=(a_raw_data$sqft_living-a_raw_data$sqft_living15)/a_raw_data$sqft_living)

corrplot(cor(prueba1[,c("sqft_living","sqft_lot","sqft_living15.nuevo","sqft_lot15.nuevo")]),method="square")

modelo_dim2 <-lm(price~sqft_living+sqft_lot+sqft_living15.nuevo+sqft_lot15.nuevo, data=prueba1)
summary(modelo_dim2)


vif(modelo_dim2)
#Aca podemos ver que no existe colinealidad con los valores y ademas mejora un poco el R2
```

```{r COLINEALDAD PRUEBA}
imcdiag(select(prueba1, -c("price","date")), prueba1$price)
```


```{r Outliers Price}

price_con_outliers= filter(a_raw_data,price>1010000)
price_sin_outliers= filter(a_raw_data,!price>1010000)



par(mfrow = c(1,2))
boxplot(price_con_outliers$price, main="con outliers")
boxplot(price_sin_outliers$price, main="sin outliers")
hist(price_sin_outliers$price, breaks = 100)
summary(price_sin_outliers$price)


```

```{r Precio / metro cuadrado }

precio_lot=mutate(a_raw_data,sqft_price=price/sqft_lot15)
summary(precio_lot$sqft_price)
hist(precio_lot$sqft_price)
boxplot(precio_lot$sqft_price)
plot(sqft_price~price,data=precio_lot)


precio_lot2=filter(precio_lot,sqft_price>13)
precio_lot2=filter(precio_lot2,sqft_price<550)
precio_lot2=filter(precio_lot2,price<1010000)
summary(precio_lot2$sqft_price)
hist(precio_lot2$sqft_price)
boxplot(precio_lot2$sqft_price)
plot(price~bedrooms,data=precio_lot2)
boxplot(precio_lot2$price)
hist(precio_lot2$price, breaks = 100)
```
```{r Correlacion}
#correlation<-round(cor(var1[,4:22]),2)
#corAvg<-colMeans (correlation[ , 1:19])
#corAvg<-data.frame(corAvg)
#correlation
#corAvg[order(corAvg$corAvg,decreasing = TRUE),]

imcdiag(select(data_set, -c("Price")), data_set$Price)

```



```{r Bathrooms y bedrooms}



boxplot(a_raw_data$bedrooms)
boxplot(a_raw_data$bathrooms)
data_bb=filter(a_raw_data,bedrooms<15)
data_bb=mutate(data_bb,bedbat=ifelse(bedrooms>0,bathrooms/bedrooms,bathrooms))
data_bb=filter(data_bb,bedbat>0)
data_bb=filter(data_bb,bedbat<2)
hist(data_bb$bedrooms)
hist(data_bb$bathrooms)
hist(data_bb$bedbat,breaks=30)

boxplot(data_bb$bedbat)
plot(price~bedbat,data=data_bb)
summary(lm(price~bedbat,data=data_bb))
summary(lm(price~bedrooms,data=data_bb))
summary(lm(price~bathrooms,data=data_bb))


```


```{r Zipcode relacion con lat y long }
dim15=a_raw_data
#zipcodepro$zipcode=as.factor(zipcodepro$zipcode)
dim15= mutate(dim15,livingdif=sqft_living-sqft_living15)

summary(dim15$livingdif)
hist(dim15$livingdif)
```

```{r view y waterfront }

plot(price~view,data=a_raw_data)
summary(lm(price~view,data=a_raw_data))

plot(price~waterfront,data=a_raw_data)
summary(lm(price~waterfront,data=a_raw_data))

summary(lm(price~waterfront+view,data=a_raw_data))


```

#Llegue a la conclucion, de que para zipcode en necesario ponerlo como factor y me afecta
```{r zip code y lat long }

modelo_zipcode= lm(price~zipcode,data=a_raw_data)
summary(modelo_zipcode)

modelo_latlong= lm(price~as.numeric(long)+as.numeric(lat),data=a_raw_data)
summary(modelo_latlong)

plot(price~as.numeric(long)+as.numeric(lat),data=a_raw_data)

par(mfrow = c(1,2))
boxplot(as.numeric(a_raw_data$lat), main="lat")
boxplot(as.numeric(a_raw_data$long), main="long")

hist(as.numeric(a_raw_data$lat))
hist(as.numeric(a_raw_data$long))
data_latlong=a_raw_data
data_latlong$long=as.numeric(data_latlong$long)
data_latlong$lat=as.numeric(data_latlong$lat)
data_latlong=filter(data_latlong,long<(-121.78))
data_latlong=filter(data_latlong,lat>(47.2))
boxplot(data_latlong$lat, main="lat")
boxplot(data_latlong$long, main="long")
modelo_latlong= lm(price~long+lat,data=data_latlong)
plot(price~long+lat,data=data_latlong)
summary(modelo_latlong)
```
### Limpieza de datos
```{r Limpieza de datos}

clean_data=a_raw_data

#Long Lat
clean_data$long=as.numeric(clean_data$long)
clean_data$lat=as.numeric(clean_data$lat)

clean_data=filter(clean_data,long<(-121.6))
clean_data=filter(clean_data,lat>(47.2))

#Precio/Sqft
clean_data=filter(clean_data,(price/sqft_lot15)>13)
clean_data=filter(clean_data,(price/sqft_lot15)<550)

clean_data=filter(clean_data,(bedrooms/bathrooms)<=3)

# Fecha a antiguedad
clean_data$date =  as.Date(clean_data$date, format = "%Y%m%dT000000")
clean_data= mutate(clean_data,antiguedad=ifelse(yr_renovated>0,yr_renovated-yr_built,year(date)-yr_built))

clean_data$zipcode=as.numeric(clean_data$zipcode)
clean_data$waterfront=as.numeric(clean_data$waterfront)
var1= clean_data

clean_data= select(clean_data,-yr_built,-yr_renovated,-date,-zipcode)
clean_data= select(a_raw_data,-id,-condition,-sqft_basement,-sqft_above)
#Dimensiones
#clean_data = mutate(clean_data,sqft_lot15.nuevo=(a_raw_data$sqft_lot-a_raw_data$sqft_lot15)/a_raw_data$sqft_lot)

#Dimensiones
#clean_data = mutate(clean_data,sqft_living15.nuevo=(a_raw_data$sqft_living-a_raw_data$sqft_living15)/a_raw_data$sqft_living)





clean_data= select(clean_data,-sqft_living,-sqft_lot,-view,-waterfront)

modelo_clean<-lm(price~.,data=clean_data)
summary(modelo_clean)
vif(modelo_clean)

#outliers
clean_data= filter(clean_data,price<1010000)

modelo_clean<-lm(price~.,data=clean_data)
summary(modelo_clean)
vif(modelo_clean)

####
plot(modelo_clean)
hist(modelo_clean$residuals,breaks=40)

```
```{r}
splitdata<- createDataPartition(y=modelo_clean$price, p=0.70,list=FALSE)
train_data<-modelo_clean[splitdata,]
test_data<-modelo_clean[-splitdata,]

lmfist<- train(price~.,data=train_data,method="lm")
model_test<-data.frame(ubs=test_data$price,pred=predicted_test)
model_train<-data.frame(obs=test_data$price,pred=predited_test)
defaultSummary(model_test)

```
```{r}
imcdiag(select(clean_data, -c("price","date")), clean_data$price)

```


